【裁判字號】    99,交聲,1032
【裁判日期】    990511
【裁判案由】    交管條例聲異
【裁判全文】
臺灣板橋地方法院交通事件裁定        99年度交聲字第1032號
原處分機關  交通部公路總局臺北區監理所
異  議  人
即受處分人  甲○○
上列異議人因違反道路交通管理處罰條例案件，對於交通部公路
總局臺北區監理所，於民國99年4 月8 日以北監營裁字第裁40-C
M0000000號違反道路交通管理事件裁決書所為之處分，聲明異議
，本院裁定如下：
    主    文
異議駁回。
    理    由
一、異議意旨略以：受處分人即異議人甲○○於民國99年2 月9
    日15時17分許，駕駛車號7N-188號營業一般小客車，行經臺
    北縣三峽鎮○○路○ 段338 巷巷口時，係在接近該路口停止
    線前約30公尺處，遇綠燈變為黃燈，惟不知該路口黃燈秒數
    已遭三峽分局調短為2 秒，致來不及緊急剎車，且該路口寬
    度僅6 公尺，異議人認為在黃燈時間應能通過該路口，才會
    誤闖紅燈並遭偷拍採證逕行舉發。又就採證照片觀之，當時
    雙向車道之車輛仍在正常狀態下行駛，舉發員警見黃燈剛變
    換為紅燈即對現場不及應變之車輛進行拍攝，足見原裁處有
    所不當，爰聲明異議，請求撤銷云云。
二、按汽車駕駛人，行經有燈光號誌管制之交岔路口闖紅燈者，
    處新臺幣（下同）1,800 元以上5,400 元以下罰鍰；又汽車
    駕駛人有上開情形者，除依原條款處罰鍰外，並予記違規點
    數3 點，道路交通管理處罰條例第53條第1 項、第63條第1
    項第3 款分別定有明文。
三、經查：
  (一)異議人駕駛所有上開車輛，於上述時、地，行經有燈光號誌
    管制之交岔路口闖紅燈之違規事實，經臺北縣政府警察局三
    峽分局員警逕行舉發等情，有該局99年2 月26日北縣警交大
    字第CM0000000 號舉發違反道路交通管理事件通知單、99年
    3 月25日北縣警峽交裁字第0990009877號函各1 紙、採證照
    片2 張在卷可按（見本院卷第10至12頁），是異議人確有本
    件闖紅燈違規事實，已堪認定。
  (二)異議人雖以前詞置辯，然舉發員警拍攝之第1 張照片，係異
    議人車身前輪尚未到達違規路口停止線，而該路口號誌已轉
    換成紅燈；第2 張照片，則係該路口號誌仍是紅燈，而異議
    人車身已完全通過該路口，並距離路口已約有1 至2 個車身
    ，此有本案舉發員警拍攝之採證照片2 張附卷可參（見本院
    卷第11頁），足見異議人車身前輪尚未到達該路口停止線時
    ，路口燈光號誌即已轉換為紅燈。又倘如異議人所言，在未
    達該路口停止線前30公尺處，發現前方路口號誌已由綠燈轉
    換成黃燈，則不論黃燈秒數是長或短，均應減速慢行作停等
    紅燈之準備，不該貿然逕行穿越路口，是異議人上開辯稱，
    顯非可採。
  (三)異議人雖又以員警偷拍採證逕行舉發，質疑舉發行為違法云
    云，惟按汽車駕駛人之行為有闖紅燈或平交道之情形，當場
    不能或不宜攔截製單舉發者，得逕行舉發，道路交通管理處
    罰條例第7 條之2 第1 項第1 項定有明文。查異議人有闖紅
    燈之情形，業如前述，即屬符合上述要件，且在異議人根本
    無意停車之狀況下，顯然不能攔截製單舉發，則員警依據現
    場客觀情形予以開單舉發，其舉發程序並無違法之處，異議
    人此部分所辯，亦非可採。
四、綜上所述，異議人既有前揭違規行為，原處分機關依道路交
    通管理處罰條例第53條第1 項、第63條第1 項第3 款規定，
    裁處受處分人罰鍰2,700 元，並記違規點數3 點，自屬有據
    ；異議人執前詞認本件裁決不當，為無理由，應予裁定駁回
    。
五、據上論斷，依道路交通案件處理辦法第19條，裁定如主文。
中    華    民    國    99    年    5     月    11    日
                  交通法庭  法  官  洪珮婷
以上正本證明與原本無異。
如不服本裁定，應於收受送達後5 日內向本院提出抗告狀。
                            書記官  陳永訓
中    華    民    國    99    年    5     月    11    日

司法院資訊處製作；財團法人民間司法改革基金會備份。
